Inventaris van een verzameling papieren, afkomstig van Jhr. mr. Henrik Hoeufft van Velsen
Nationaal Archief, Den Haag
- Transportbrieven., D
  - Transportbrief van een stuk land. genaamd "de Lages" door Francis Bernardus Cousenbandt aan Gerrit Corver en van een stuk land, genaamd "de Doornekrogt", door Gerrit Corver aan F. B. Cousenbandt, beide gelegen onder Velsen. 1733 Mei 22. Met bijbehoorende stukken van 1687 af., 555; 1 charter en 3 stukken
  - Transportbrief van een stuk weiland, gelegen onder Beverwijk aan de Wijkermeer, door Anna Elisabeth Geelvinck weduwe Pels aan Nicolaas Geelvink. 1743 Juli 19. Met oude opdrachtbrieven van 1712 af., 556; 4 charters
  - Transportbrief van twee stukken land, genaamd "het Wijck op Zee'er lagentie", gelegen onder Velsen, door Gerrit Corver aan mr. Hendrik Tersmitten en "de Markus" door mr. Hendrik Tersmitten aan Gerrit Corver. 1747 April 17., 557; 1 charter
  - Transportbrief van twee stukken land, genaamd "de Heulacker" en "de Doornekrogt", en nog drie kroften teelland, gelegen onder Velsen, door Franciscus Cousebant aan Gerrit Corver. 1753 Mei 11., 558; 1 charter
  - Transportbrief van twee stukken land, genaamd "de Heulcroft" en "de Blaasbalk" door mr. Arent de Raet en mr. Jan Theodorus Kolk aan Gerrit Corver en van een stuk land, genaamd "de Geylkroften" door Gerrit Corver aan mr. Arent do Raet, alles gelegen onder Velsen. 1756 Januari 6. Met bijbehoorende oude opdrachtbrieven van 1566 af., 559; 4 charters
  - Transportbrief van drie stukken weiland, voor de hofstede Schulpen gelegen onder Velsen, door de erfgenamen van A. E. Geelvinck weduwe Pels aan Nicolaas Geelvinck. 1757 December 25. Met een extract uit de verkoopsvoorwaarden .met oude opdrachtbrieven van 1725 af en bijbehoorende stukken., 560; 2 charters en 4 stukken
  - Transportbrief van een stuk weiland, groot 11/2 morgen voor de hofstede Schulpen gelegen onder Velsen, door Pieter Venlet aan Nicolaas Geelvinck. 1759 April 4, met ouden opdrachtbrief van 1757., 561; 2 charters
  - Transportbrief van een stuk weiland, gelegen aan de Velsermeer onder Velsen, door Symon Roos aan Nicolaas Geelvinck ten behoeve van Maria Margaretha Corver. 1761 December 13. Met oude opdrachtbrieven van 1636 af., 562; 3 charters
  - Transportbrief van een huis, erf enz. en van een stuk land, genaamd "het Kerkelagentje", gelegen onder Velsen, dooide weduwe Maarten de Wolf aan Maria Margaretha Corver. 1770 Augustus 10. Met bijbehoorende oude opdrachtbrieven van 1720 af., 563; 4 charters
  - Transportbrief van veertien stukken weiland, tezamen groot 15 morgen 303 roeden onder Beverwijk, gelegen aan de Meer, door Paul Christiaan Fuchs aan Daniel Hooft Gzn. 1780 Mei 2., 564; 1 charter
  - Transportbrief van drie stukken weiland, gelegen onder Beverwijk en Velsen, alle gelegen aan den Heerenweg, door Nicolaas Geelvinck aan Daniel Hooft Gz. 1780 Mei 2. Met oude opdrachtbrieven van 1745 af., 565; 2 charters en 1 stuk
  - Transportbrief van twee stukken weiland, genaamd "het kleine Lagentje" en "de Lagens", gelegen onder Velsen, door de weduwe Barent Kromhout aan Dirk Berghuis. 1784 October 21., 566; 1 charter
  - Transportbrief van een vrijen weg over het land, genaamd "de Duynkroft", gelegen onder Velsen, door Jan Casperzs. Alders aan Jan Graaver. 1798 Februari 7., 567; 1 charter
  - Transportbrief van twee stukken land, genaamd "de Zandjes", gelegen onder Velsen, door Daniël Meyer Pietersz. aan Jan Graaver. 1801 Juli 1., 568; 1 charter
  - Transportbrief van twee boerenwoningen c. a. en vijf stukken teelland, gelegen onder Velsen, door Andries Hijstek en Aagje Symonsz. Roos aan Jan Graaver. 1802 April 7. Met bijbehoorende oude transportbrieven van 1697 af., 569; 6 charters
  - Transportbrief van een stuk land, genaamd "de Land", gelegen onder Velsen, door de weduwe Gerrit Meyer aan Jan Graaver. 1803 Augustus 3., 570; 1 charter
  - Notarieele acte van transport van een stuk weiland, zijnde een gedeelte van "Het Karreland" en "de Barrende Werff", gelegen onder Velsen achter Wijker-Oog, door Hendrik Slot aan Margaretha Levina Hoeufft geboren Geelvinck. 1816 Juni 20. Met bijbehoorende acte van transport van 1815., 571; 2 stukken
  - Contract van ruiling van land tusschen J. P. Hoeufft en S. I. Hoeufft, echtgenoote van P. Elias. 1828 December 20. Met bijbehoorende oude opdrachtbrieven en stukken van 1757 af., 572; 5 charters en 5 stukken
  - Acte van overdracht van een stuk weiland, gelegen onder Velsen, in de "Lagers" "aan den Zeeweg" en het "groene Laantje" door de erfgenamen van Dirk Berghuis aan mr. J.P. Hoeufft. 1832 December 1. Met bijbehoorende acte van quitantie van 1833 Januari 16., 573; 2 stukken
- Diversen., E
  - Oorkonde, waarbij 4 morgen land in het ambacht van Hillegom in leen wordt overgedragen van Gijsbrecht van den Bouckhorst op Claes van der Laen Gerritzs., 1553; 574; 1 stuk op perkament
  - Verklaring van Bernard van den Bongart, heer van Nyenrode, Ter Lucht enz., waarbij hij de helft van een stuk land, dat Cornelis Willems in erfpacht bezat, in diens geslacht erfelijk verklaart. (Notarieële copie.)., 1612; 575; 1 stuk
  - Acte, verleden voor schout en schepenen van Noordwijk, waarbij Johan Teding van Berkhout, heer van Sliedrecht, landerijen verkoopt aan Pieter Teding van Berkhout, raad en oud-burgemeester der stad Delft., 1695; 576; 1 stuk op perkament
  - Acte van burgemeesters van Alkmaar, geteekend door Nanning van Foreest, secretaris van die stad. Met biographie., 1620; 577; 2 stukken
  - Brieven van en stukken, geteekend door Godert Adriaan van Reede, heer van Amerongen. Met biographische aanteekeningen., 1661 en 1666; 578; 4 stukken
  - Brief van mr. Coenraad van Beuningen. ambassadeur in Frankrijk, aan de Staten-Generaal. 1667. Met portret en biographie., 579; 3 stukken
  - Volgbriefje van Gerard Hasselaer, burgemeester van Amsterdam., 1668; 580; 1 stuk
  - Extract uit het register der resolutiën van de Staten-Generaal, onderteekend Gaspar Fagel, griffier der Staten. 1671. Met portret en biographie., 581; 3 stukken
  - Brief van George Frederik graaf van Waldeck aan den heer Vegelin. 1672. Met een tijdschriftartikel over de verhouding van G. F. van Waldeck tot prins Willem III en de Republiek, 1875., 1672 en 1875; 582; 1 stuk en 4 vellen
  - Brief van de Staten-Generaal aan de admiraliteit van Zeeland, onderteekend door Johan van Reede, heer van Renswoude en Hendrik Fagel, griffier van de Staten. 1674. Met biographiën., 583; 3 stukken
  - Brief van Godert van Reede, graaf van Athlone. 1691. Met toast van de Oranjemannen in de Engelsche taal, biographie en 2 portretten van Van Reede., 584; 5 stukken
  - Brieven van François Fagel, griffier van de Staten-Generaal, een over het tarief der Deensche tollen 1693 en een introductie- brief van denzelfden, voor zijn neef François Doubleth heer van Groenevelt. 1714. Met portret en biographieën., 1693 en 1714; 585; 4 stukken
  - Advies van den advocaat D. Ypelaer over een geschil in zake de nalatenschap van Frans Banningh Cock, burgemeester van Amsterdam., 1678; 586; 1 stuk
  - Advies, betreffende het al of niet verschuldigd zijn van vergoeding voor goederen, die uit een schip in een lichter geladen waren, welke daarna verongelukt was., 1727; 587; 1 stuk
  - Verschillende stukken betreffende Utrecht., 1584-1770; 588; 10 stukken
    Deze stukken zijn blijkbaar op eene auetie gekocht door jhr. mr. Henrik Hoeufft van Velsen. Het eenige verband is, dat ze of zijn geschreven in Utrecht of wel betrekking hebben op die provincie.
  - Verklaring van den koning van Groot-Brittannië, houdende de redenen, waarom hij aan de Staten-Generaal der Vereenigde Nederlanden den oorlog moest verklaren. (in de Fransche taal)., 1672; 589; 1 gedrukt stuk
  - Amsterdamsche, Haagsche en Leidsche couranten., 1767, 1774 en 1832; 590; 4 gedrukte stukken
  - Berichten betreffende de Fransche leening van 80 millioen francs van, 1785; 591; 2 gedrukte stukken
  - Publicaties van de Staten en van de Gecommitteerde raden van Holland en West-Friesland., 1755, 1772, 1784, 1789; 592; 4 gedrukte stukken
  - Reglement op de marschen en inkwartieringen van 's Lands Militie., 1750; 593; 1 gedrukt deel
  - Latijnsche, Fransche en Hollandsche gedichten en extracten uit letterkundige werken., (Eind 18e en begin 19e eeuw.); 594; 1 deel
    Inliggend eenige losse stukken.
  - Brief van den prins van Oranje, 1801 December 26 (copie van eene copie), met brief van geleide van W. A. baron Schimmelpenninck van der Oye aan W. R. Brantsen, oud-secretaris van Arnhem. 1802 Januari 23. (Copie.), 595; 2 stukken
  - Rekeningen van den penningmeester der gecommitteerde geërfden der gemeente Eemnes., 1819-1826; 596; 4 stukken
  - Rekeningen van den beheerder van het gesticht Harscamp., 1821-1826; 597; 6 stukken
  - Naamlijst van personen, die Nijmegens oud-burgerrecht bezitten., 1881; 598; 1 gedrukt deel
    Deze lijst werd opgemaakt en vastgesteld bij besluit van Heeren Regenten van het O. B. Gasthuis van den 18 Mei 1881.